臺灣桃園地方法院刑事交通事件裁定　　 93年度交聲字第598號
異　議　人　甲○○　男　29歲.
即受處分人
上列異議人因違反道路交通管理處罰條例案件，不服交通部公路
總局新竹區監理所桃園監理站九十三年十二月十三日桃監裁罰字
第裁五二—ＡＣＵ三二一二二四號違反道路交通管理事件裁決書
所為之處分，聲明異議，本院裁定如下：
    主  文
原處分撤銷。
甲○○不罰。
    理  由
一、本件原處分機關裁罰意旨略以：異議人甲○○於民國九十三
    年十一月一日十一時四十五分許，騎乘ＢＢＹ─七五○號機
    車，行經台北市○○○路○段（、中原街）有燈光號誌管制
    之交岔路口時，違規紅燈右轉，雖為（台北市政府警察局中
    山分局民權一派出所）員警（歐任常）予以攔停，竟加速逃
    逸，爰依道路交通管理處罰條例第五十三條第一項、第六十
    條第二項第一款規定科處罰鍰新台幣（以下同）二千七百元
    等語。
二、異議人異議意旨略以：異議人於九十三年十一月一日ＣＵ─
    三二七八號自用小客車由桃園住處前往台北市台北醫學大學
    （第二診療大樓工程）工地上班，並非騎乘重機車ＢＢＹ─
    七五○號前往，該車亦未借給他人使用，為何會被開立罰單
    ，實在不服等語。
三、本院查：
  (一)本件案外人，即台北市政府警察局中山分局民權一派出所員
    警歐任常於前開時間、地點以ＢＢＹ─七五○號機車，行經
    台北市○○○路○段、中原街之有燈光號誌管制之交岔路口
    時，違規紅燈右轉，且不服從稽查，乃逕予開單舉發，此有
    台北市政府警察局北市警交大字第ＡＣＵ三二一二二四號舉
    發違反道路交通事件通知單影本一紙在卷可稽。
  (二)異議人對於前開機車係登記其名下一節，亦不否認，惟辯稱
    舉發當日其係駕駛汽車至台北市○○○街）台北醫學大學工
    地工作，且當日均未離開該工地，該機車亦未借予他人使用
    等語，並聲請傳訊證人，即當時該工地之主任潘永新為證。
    訊之證人潘永新於本院九十四年四月二十五日具結後證稱：
    「我是同豐營造工程有限公司的副理兼工地主任，甲○○是
    我們重型機具的操作手，我是他的上司。（你是否記得去年
    底十一、二月的時候，你們公司在哪裡施工？）那時候公司
    派我們到台北醫學院工地施工。．．（你是否知道甲○○他
    如何上班？）他在我們那個工地都是開車。（你如何知道他
    都是開車上班？）因為車輛進出工地都要登記，要有通行證
    ，工地也有其他單位的人的車子會進來停放，我們公司的同
    仁的車輛有規定要停在某個區域裡面，因為甲○○的車子幾
    乎都停放在我旁邊，所以我可以確定他都是開車上班。（甲
    ○○是否有一輛重型機車ＢＢＹ750 ？）我知道他有一輛重
    型機車，應該是山葉，幾ＣＣ的我不知道，顏色是銀色的。
    車號我不清楚。（你與他在工地工作的這段時間，是否看過
    甲○○騎山葉這輛銀色機車去上班過？）這個工地沒有，其
    他工地有。（其他工地是哪個工地？）九十三年六、七月在
    石牌工地，他曾經騎機車去上班，他當時說因為他的車子與
    人衝撞，送修中。．．（在台北醫學院是否看過甲○○騎機
    車上班過？）沒有。（在九十三年十一月一日有無看到甲○
    ○騎機車到台北醫學院的工地？）沒有。（是否確定？）是
    。（是否能確定他當天開車去上班？）可以，因為當時他剛
    調來我們台北醫學院那個工地一個禮拜，且依當時施工狀況
    ，不可能讓他有時間外出。因為他們要出去都要經過我同意
    ，加上當時我們正在趕工。當時在做地下室的連續壁，所以
    不太可能讓他有時間出去。甲○○是操作挖掘連續壁的挖掘
    機。（你們通常每天上班工作時間？）早上八點集合作早操
    ，作完開始上工，一直作到晚上十點，通常我九點多就會放
    他們下班。中間只有在工地吃飯。」等語。此外，並有異議
    人提出之同豐營造工程股份有限公司在職證明書影本一份在
    卷可佐。按證人潘永新係於該公司出具在職證明書之前即已
    知悉異議人為警舉發之事，而此時距離舉發之日僅為一星期
    左右，則其對於異議人當時之出勤情形，記憶應尚清晰，是
    其陳述應無錯誤之可能。依證人潘永新前開所述，異議人於
    前開時日均係駕駛小客車，而非騎乘機車至前開工地工作，
    且因當時工地正在趕工，異議人每日上午八時至晚上九時許
    均在前開工地工作，中間不太可能離開工地作。參以證人潘
    永新雖係異議人之同事（上司），惟其應無為此區區二千七
    百元之罰鍰，甘冒偽證罪責之處罰，到庭為異議人作不實之
    陳述。是異議人前開所辯，應屬實情。
  (三)從而，本件異議人辯稱其並無違規之情形，尚非不足採信。
    本件原處分機關以異議人有前述違規，而科以罰鍰二千七百
    元之處分，顯然無據。此外，復查無其他積極、確實之證據
    足以認定異議人應受處罰之事實。本件異議為有理由，應由
    本院將原處分撤銷，並諭知其不罰，以符法制。
四、據上論斷，應依道路交通案件處理辦法第二十條，裁定如主
    文。
中　　華　　民　　國　　94　　年　　7 　　月　　26　　日
                  交通法庭法　官　潘進順
以上正本證明與原本無異。
如不服本裁定，應於送達後5 日內，向本院提出抗告狀。
                          書記官　陳玉芬
中　　華　　民　　國　　94　　年　　7 　　月　　26　　日
